臺灣新北地方法院民事裁定
111年度小上字第152號
上  訴  人  皇家特區公寓大廈管理委員會

法定代理人  柯麗珠  
被  上訴人  李伊雪  
            楊建隆  
上列當事人間請求損害賠償事件，上訴人對於中華民國111年3月
31日本院板橋簡易庭110年度板建小字第17號小額訴訟事件第一
審判決提起上訴，本院裁定如下：
    主  文
上訴駁回。
第二審訴訟費用新臺幣壹仟伍佰元由上訴人負擔。
    理  由
一、按對於小額程序第一審裁判之上訴或抗告，非以其違背法令
    為理由，不得為之；上訴狀內應記載上訴理由，表明下列各
    款事項︰一、原判決所違背之法令及其具體內容。二、依訴
    訟資料可認為原判決有違背法令之具體事實，民事訴訟法第
    436條之24第2項、第436條之25定有明文。又所謂違背法令
    ，依同法第436條之32第2項準用第468條、第469條第1款至
    第5款規定，係指判決不適用法規或適用不當者，為違背法
    令；判決有同法第469條規定所列第1款至第5款情形之一者
    ，為當然違背法令。是對於小額程序之第一審裁判提起上訴
    時，如係以第一審判決有不適用法規或適用法規不當為上訴
    理由時，其上訴狀或理由書應有具體之指摘，並揭示該法規
    之條項或其內容，若係成文法以外之法則，應揭示該法則之
    旨趣；其為經驗法則、證據法則者，亦應具體指摘揭示該經
    驗法則或證據法則；倘為司法院解釋或最高法院之判例，則
    應揭示該判解之字號或其內容。上訴狀或理由書如未依此項
    方法表明者，即難認為已對小額程式之第一審判決之違背法
    令有具體之指摘，其上訴自難認為合法（最高法院71年台上
    字第314號、70年台上字第720號裁判意旨參照）。上訴理由
    若係就原審取捨證據、認定事實之職權行使，指摘其為不當
    ，而非具體表明合於不適用法規、適用法規不當或民事訴訟
    法第469條第1款至第5款所列各款之情形，難認對該判決之
    如何違背法令已有具體之指摘，應認其上訴為不合法。又上
    訴不合法者，依同法第436條之32第2項準用第471條第1項、
    第444條第1項規定，法院毋庸命其補正，應逕以裁定駁回之
    。
二、本件上訴人就本院板橋簡易庭110年度板建小字第17號小額
    訴訟第一審判決提起上訴，核其上訴意旨略以：依據經驗法
    則，業界通常係以坪數為單位進行計算與報價，惟被上訴人
    所檢附之估價單，其上並未記載單價、施工坪數、油漆材料
    、估價日期等，且參照目前行情，與被上訴人同樣室內25坪
    之房屋，整間粉刷虹牌或青葉環保油漆，連工帶料亦僅需約
    新臺幣（下同）1萬3,000元，原審竟依照該內容含糊不清之
    估價單全數判賠2萬3,000元，顯然違反經驗法則，況損害賠
    償，係以回復原狀為原則，且以必要者為限，原審依照粗糙
    估價單所概估數額，率斷判賠2萬3,000元，非屬合理。又估
    價單第一項記載之浴室廁所牆壁與房間相隔之牆係屬專有部
    分，因牆壁內有埋設冷、熱水管，淋浴後濕氣、水氣較重，
    長年使用後產生壁癌為正常現象，被上訴人既係順便清除該
    牆面壁癌及重新粉刷油漆，自應由被上訴人自行負擔此部分
    費用。再者，被上訴人係以總價970萬元向售屋者購買經過
    裝修（釘懸吊角材加裝木料天花板）、油漆粉刷把缺點藏起
    來之房屋，而前揭裝修是否有破壞防水層，尚屬有疑，然被
    上訴人於簽訂房屋買賣契約時，竟因過失疏忽未於交屋前審
    慎查驗屋況。故本件應將賠償金額改判為1萬3,000元，始符
    公平原則等語。並聲明：原判決廢棄。被上訴人於第一審之
    訴駁回。
三、經查，上訴人主張被上訴人於原審所提出之估價單，除內容
    含糊不清，且未以坪數進行計價，原審竟全數判賠，顯然違
    背經驗法則，且依照目前行情，整間連工帶料粉刷後亦僅需
    約1萬3,000元，另估價單內亦有係屬被上訴人之專有部分，
    應由被上訴人自行負擔該部分費用云云，固據其提出油漆工
    程價目參考表為證。惟按依民事訴訟法第436條之28之規定
    ，當事人不得於第二審小額訴訟程序提出新攻擊或防禦方法
    ，上訴人既係於提起本件上訴時始提出此部分抗辯及證據，
    且亦未舉證證明係因原法院違背法令致未能提出，是其上開
    新攻擊防禦方法及證據之提出，於程序上並非合法。至上訴
    人所執之其餘上訴理由，則僅係就原判決之證據取捨、認定
    事實之職權行使，指摘其為不當，核其內容並未具體指出原
    審判決有如何違背法令情事，更未指明原審判決所違反法令
    條項或其內容以及依訴訟資料有何判決違背法令之具體事實
    ，參諸前開說明，自不得謂已合法表明上訴理由。從而，本
    件上訴人之上訴，顯難認為合法，應予駁回。
四、本件第二審訴訟費用依民事訴訟法第436條之32第1項準用第
    436條之19條第1項規定，確定其數額為1,500元，應由敗訴
    之上訴人負擔。
五、依民事訴訟法第436條之32第1項、第2項、第444第1項前段
    、第95條、第78條、第436條之19第1項，裁定如主文。
中　　華　　民　　國　　111 　年　　10　　月　　6 　　日
                  民事第三庭  審判長法  官  饒金鳳
　　　　　　　                      法  官　徐玉玲
　　　　　　　　　                  法  官  王士珮　  
以上正本係照原本作成。
本裁定不得抗告。
中　　華　　民　　國　　111 　年　　10　　月　　6 　　日
                                    書記官  李依芳